---
title: "**Étude de l’évolution du coût des APC**"
subtitle: "Phase 1-2-3. Sous-titre"
output: 
    html_document:
        theme: paper
        toc: yes
        toc_float: yes
        toc_depth: 6
        code_folding: hide
        include:
            after_body: footer.html
        
knit: (
  function(inputFile, encoding) { 
    
    rmarkdown::render(inputFile, params = "ask",  
      encoding    = encoding,
      output_dir = "../reports", 
      output_file = paste0(tools::file_path_sans_ext(inputFile), ".html")) })
---

<style>
body {
text-align: justify
}
</style> 


```{r setup, include=FALSE}
# Settings summarytools
library(summarytools)
st_options(plain.ascii = FALSE               # This is very handy in all Rmd documents
         , style = "rmarkdown"               # This too
         , footnote = NA                     # Avoids footnotes which would clutter the results
         , subtitle.emphasis = FALSE
         # This is a setting to experiment with - according to the theme used, it might improve the headings layout
)
      
# General settings     
knitr::opts_chunk$set(
	eval = TRUE,
	fig.align = "center",
	fig.show = "hold",
	message = FALSE,
	warning = FALSE,
	collapse = TRUE,
	out.width = "100%",
    results = 'asis'
)
```

<br>

[![logo_datactivist](https://nextcloud.datactivist.coop/s/o53wzfMNnFosQni/preview)](https://datactivist.coop/fr/){width=25%} \ \ \ \ \ \ \ \ \ \ \ \ \ \ \ \ \ \ \ \ \ \ \ \ \ \ \ \ \ \ \ [![logo_pleiade](https://nextcloud.datactivist.coop/s/GnAMYqr7Ec3STFS/preview)](https://pleiade.nl/fr/){width=45%}

<br>

----

**Objectif** : objectif

**Source** : [lien vers les données]()

**Date début de l'analyse** : jour mois 2022


<br>

---

## I - Données brutes



```{r libraries et import}
# Packages nécessaires à l'analyse
packages = c("tidyverse", "data.table", "summarytools", "plotly", "kableExtra", "knitr", "DT")

## Installation des packages si besoin et chargement des librairies
package.check <- lapply(
  packages,
  FUN = function(x) {
    if (!require(x, character.only = TRUE)) {
      install.packages(x, dependencies = TRUE)
      library(x, character.only = TRUE)
    }
  }
)

# Import des données
    #lien page données
start_time <- Sys.time()
data <- fread("https://storage.gra.cloud.ovh.net/v1/AUTH_32c5d10cb0fe4519b957064a111717e3/bso_dump/bso-publications-20220118.csv.gz", na.strings=c("","NA"))
end_time <- Sys.time()

# Configuration du temps d’exécution de la commande
import_time <- end_time - start_time
import_time <- paste(round(as.numeric(import_time, units.difftime(import_time)),2), units.difftime(import_time))
```

**Temps d'exécution de l'import des données** : `r import_time`.

**Dimensions du jeu de données brut** : `r nrow(data)` observations et `r ncol(data)` variables.

**Les 100 premières observations** :

```{r}
kable(data[c(1:100),], format = "html") %>% 
  kable_styling(bootstrap_options = c("striped", "hover"), 
                full_width = T, 
                font_size = 9, 
                fixed_thead = TRUE,  #fix headers when scrolling 
                html_font = "sans-serif") %>% 
  scroll_box(width = "100%", height = "600px")
```



<br>

---

## II - Statistiques descriptives

<br>

+ Nombre de **valeurs manquantes** : 

```{r}
# On compte le nombre de valeurs manquantes
nb_NA <- as.data.frame(apply(is.na(data), 2, sum)) %>% 
                       rename(`nombre de NA` = `apply(is.na(data), 2, sum)`) %>%
                       mutate(pourcentage = `nombre de NA`/nrow(data)*100) %>% 
                       mutate(pourcentage = round(pourcentage, 2))
nb_NA %>% datatable(options=list(pageLength=ncol(data), searching=F), width = '60%')
```

<br>
